【裁判字號】    95,訴,2184
【裁判日期】    950630
【裁判案由】    毒品危害防制條例
【裁判全文】
臺灣高雄地方法院刑事判決              95年度訴字第2184號
公  訴  人  臺灣高雄地方法院檢察署檢察官
被      告  甲○○
                    0樓
上列被告因毒品危害防制條例案件，經檢察官提起公訴（95年度
毒偵字第4641號），被告於本院準備程序進行中，就被訴事實為
有罪之陳述，經本院告知簡式審判程序意旨，並聽取公訴人及被
告之意見後，合議庭裁定由受命法官獨任進行簡式審判程序審理
，本院判決如下：
    主  文
甲○○連續施用第一級毒品，處有期徒刑陸月，如易科罰金，以
參佰元折算壹日。扣案之第一級毒品海洛因壹包（淨重零點零壹
公克、空包裝重零點壹陸公克），沒收銷燬之；注射針筒壹支，
沒收。
    事  實
一、甲○○因施用第一級毒品海洛因案件，經本院於民國91年5
    月7 日以91年度毒聲字第2400號裁定令入戒治處所施以強制
    戒治，另經本院於91年9 月25日以91年度毒聲字第6239號裁
    定停止戒治，所餘戒治期間，付保護管束，因甲○○違反保
    護管束應遵守事項情節重大，經檢察官聲請撤銷保護管束，
    並經本院於92年4 月22日以92年度毒聲字第2490號撤銷停止
    戒治，其於92年5 月30日入臺灣屏東戒治所強制戒治，於92
    年12月10日強制戒治期滿釋放，經檢察官以93年度戒毒偵字
    第22號為不起訴處分確定。詎仍不知悔改，基於施用第一級
    毒品海洛因之概括犯意，於前開強制戒治執行完畢釋放後5
    年內之95年5 月3 日上午7 時及同日中午12時許，在高雄市
    新興區○○○○路11之16號住處，以針筒注射之方式施用第
    一級毒品海洛因2 次，嗣於95年5 月3 日17時許，對於未發
    覺之上開施用毒品犯行，主動前往高雄市政府警察局苓雅分
    局自首而願接受裁判，並交出第一級毒品海洛因1包 （淨重
    0.01公克、空包裝重0.16公克）及所有供其施用第一級毒品
    海洛因所用之注射針筒1 支，並經甲○○同意採尿送驗後證
    實上情。
二、案經高雄市政府警察局苓雅分局移送台灣高雄地方法院檢察
    署檢察官偵查起訴。
    理  由
壹、程序部分：按除被告所犯為死刑、無期徒刑、最輕本刑為3
    年以上有期徒刑之罪或高等法院管轄第一審案件者外，於法
    院行準備程序進行中，被告先就被訴事實為有罪之陳述時，
    審判長得告知被告簡式審判程序之旨，並聽取當事人、代理
    人、辯護人及輔佐人之意見後，裁定進行簡式審判程序；且
    受命法官行準備程序，與法院或審判長有同一之權限；又簡
    式審判程序之證據調查，不受刑事訴訟法第159 條第1 項、
    第161 條之2 、第161 條之3 、第163 條之1 及第164 條至
    第170 條規定之限制，刑事訴訟法第273 條之1 第1 項、第
    279 條第2 項前段、第273 條之2 分別定有明文。被告甲○
    ○所為係犯死刑、無期徒刑、最輕本刑為3 年以上有期徒刑
    以外之罪，其於準備程序中就被訴事實為有罪之陳述，經法
    官告知簡式審判程序之旨，並聽取公訴人、被告之意見後，
    認為適宜由受命法官獨任進行簡式審判程序，依刑事訴訟法
    第273 條之1 第1 項規定，合議庭裁定由受命法官獨任進行
    審判程序，合先敘明。
貳、實體部分：
一、上揭事實，業據被告於警詢、偵查、本院審理中坦承不諱，
    且被告為警查獲採集之尿液，經送高雄市立凱旋醫院，確呈
    第一級毒品海洛因代謝後嗎啡之陽性反應，此有該院95年5
    月15日A00000000 號濫用藥物尿液檢驗報告1 份（附於偵卷
    第9 頁）在卷可資為憑，復參以上揭扣案1 包白色粉末，經
    法務部調查局鑑驗結果，確係第一級毒品海洛因，有該局調
    科壹字第220023511 號鑑定通知書1 份（見本院卷第29頁）
    附卷可佐，另有注射針筒1 支扣案可證，足認被告上開自白
    確與事實相符，洵堪採為論罪科刑之依據。被告因施用第一
    級毒品海洛因案件，經本院於91年5 月7 日以91年度毒聲字
    第2400號裁定令入戒治處所施以強制戒治，另經本院於91年
    9 月25日以91年度毒聲字第6239號裁定停止戒治，所餘戒治
    期間，付保護管束，因被告違反保護管束應遵守事項情節重
    大，經檢察官聲請撤銷保護管束，並經本院於92年4 月22日
    以92年度毒聲字第2490號撤銷停止戒治，其於92年5 月30日
    入臺灣屏東戒治所強制戒治，於92年12月10日強制戒治期滿
    釋放，經檢察官以93年度戒毒偵字第22號為不起訴處分確定
    等情，有被告之臺灣高等法院被告前案紀錄表、臺灣高雄地
    方法院檢察署刑案資料查註紀錄表等資料附卷足憑，其於前
    開強制戒治執行完畢釋放後5 年內再犯毒品危害防制條例第
    10條之罪，依毒品危害防制條例第23條第2 項規定，應予依
    法論科。
二、核被告所為，係犯毒品危害防制條例第10條第1 項之施用第
    一級毒品罪。被告先後非法持有海洛因多次，惟其持有後，
    進而施用，其持有之低度行為應被施用之高度行為所吸收，
    均不另論其非法持有毒品罪。另被告多次施用第一級毒品海
    洛因犯行，時間密接、犯罪構成要件相同，顯係基於概括犯
    意為之，應依連續犯規定論處，並加重其刑。又被告於有偵
    查犯罪職權之公務員知悉前，自承上開犯行而願接受裁判（
    見95年5 月3 日警詢筆錄），符合刑法第62條前段自首之規
    定，應依法減輕其刑，並先加後減。審酌被告曾經施用毒品
    送觀察、勒戒及強制戒治，經不起訴處分後，又施用毒品為
    警查獲，足見被告戒斷毒癮之意志不堅，惟其犯罪係自戕行
    為，犯後坦承犯行態度良好及其他一切情狀，爰量處如主文
    所示之刑，並諭知易科罰金之折算標準。
三、又扣案之前開白粉屬第一級毒品海洛因，且該包裝袋與其內
    毒品業均已無法析離，應同視為第一級毒品無訛，從而不問
    屬於犯人與否，依毒品危害防制條例第18條第1 項前段規定
    沒收銷燬之，至於送驗耗費之海洛因部分，既已滅失不存在
    ，自無宣告沒收銷燬之必要。扣案之注射針筒1 支，係被告
    所有，供其施用毒品所使用之物品，業據其於本院審理供述
    明確（見本院卷第42頁），爰應依刑法第38條第1 項第2款
    規定，予以沒收之。
據上論斷，應依刑事訴訟法第299條第1項前段、第273條之1第1
項，毒品危害防制條例第10條第1 項、第18條第1 項前段，刑法
第11條、第56條、第62條前段、第38條第1 項第2 款，罰金罰鍰
提高標準條例第2 條，判決如主文。
本案經檢察官乙○○到庭執行職務。
中    華    民    國    95    年    6     月    30    日
                  刑事第七庭  法  官   張茹棻
以上正本證明與原本無異。
如不服本判決，應於判決送達後10日內，向本院提出上訴狀。
中    華    民    國    95    年    7     月    3     日
                              書記官   陳惠玲
附錄法條
毒品危害防制條例第10條第1 項
施用第一級毒品者，處6 月以上5 年以下有期徒刑。


司法院資訊處製作；財團法人民間司法改革基金會備份。
